臺灣臺南地方法院刑事判決
110年度訴緝字第9號
公  訴  人  臺灣臺南地方檢察署檢察官
被      告  郭慈芬



上列被告因詐欺案件，經檢察官提起公訴（107年度偵字第20168
號），本院判決如下：
    主  文
丙○○犯如附表所示之罪，共伍罪，各處如附表所示之刑及沒收，
應執行有期徒刑捌月。
    事  實
一、丙○○明知其無交易之真意，竟意圖為自己不法之所有，基於
    以網際網路對公眾散布犯詐欺取財之犯意，在不詳地點，利
    用電腦設備連結網路至不特定人均可任意瀏覽之網站，刊登
    如附表所示欲販售商品之虛偽不實訊息，致己○○、張書绮、
    戊○○、甲○○、丁○○等人瀏覽前揭訊息誤信丙○○確有交易及履
    約之真意，依丙○○之指示，於附表所示之匯款時間，分別匯
    款至如附表所示之金額至丙○○申請設立之中華郵政股份有限
    公司臺南永樂郵局000-00000000000000號帳戶（下簡稱永樂
    郵局帳戶）及丙○○不知情之女兒王○儀申請設立之臺南鹽埕
    郵局000-00000000000000號帳戶（下簡稱鹽埕郵局帳戶）内
    。嗣因己○○等五人未收到訂購之物品，察覺有異，報警循線
    查知上情。
二、案經己○○、張書绮、戊○○、甲○○、丁○○訴由臺南市政府警察
    局第六分局移送臺灣臺南地方檢察署檢察官偵查起訴。
    理  由
臺、程序部分－證據能力之說明：
　　本案檢察官所舉用以證明被告丙○○犯罪，並為本判決引用之
    各項證據，其中供述證據部分，被告同意作為證據(本院卷
    一第249、250頁)，且迄至本案辯論終結，亦未就證據能力
    聲明異議，本院審酌各該供述證據作成當時，既非受違法詢
    問，亦無何影響被告或證人陳述任意性之不適當情況，所供
    、所證內容復與本案事實有相當之關聯性，亦無其他可信度
    明顯過低之情形，依刑事訴訟法第156條第1項、第159條之5
    之規定，前揭被告及證人於警詢、偵查中所為之供、證內容
    均有證據能力。至檢察官所舉用以證明上開被告犯罪並為本
    判決所引用之各項非供述證據，均非違背法定程序取得，依
    同法第158條之4之反面解釋，亦有證據能力。
貳、實體部分－得心證之理由：
　一、訊據被告丙○○固供承有利用電腦設備連結上網後，在附表
      所示社團或拍賣網刊登附表各編號所示販售商品之訊息，
      告訴人己○○、張書绮、戊○○、甲○○、丁○○等人看見訊息後
      表示欲購買附表所示物品，並於附表所示時、地匯款如同
      表所示金額至永樂、鹽埕郵局帳戶，被告收受貨款後迄今
      均未寄出所販售之貨物等情，惟矢口否認有何詐欺之犯行
      ，辯稱：我沒有詐欺的犯意，那時我帶小孩，先生上班，
      一個人無法帶小孩又跑寄貨。當時有其中一個告訴人因為
      等不到我出貨，就公開在fb上說我詐騙她，後面跟我購買
      的人一併都覺得我是詐騙，但是我都有告訴她們理由，也
      都有讓她們找得到我的人，告訴她們我的難處是什麼，也
      有說不然我退款給她們，後來他們去檢舉我的臉書，導致
      我的帳戶被鎖起來，我自己也登不進去，我就完全聯絡不
      到他們，我寄貨也是要看她們的資料，也沒有她們的電話
      、找不到她們云云。
　二、經查，前開被告丙○○供認之事實，核與證人即告訴人己○○
      、乙○○、戊○○、甲○○、丁○○於警詢陳述向被告訂購貨物後
      未能取得貨款或退款等情相符(警卷第10、11頁反面；第2
      7、28頁；第41至43頁；第55至56頁；第65頁)，並有自動
      櫃員機交易明細表影本(警卷第15、48頁)；網路對話訊息
      資料影本(警卷第16至26頁)；告訴人乙○○、丁○○、戊○○、
      甲○○與被告【乙○○、丁○○與被告暱稱「郭宜棻」；戊○○和
      甲○○與被告暱稱「宜棻郭」；己○○與被告暱稱「儀的二手
      小天地」】之對話紀錄(警卷第32至40頁、第70至72頁反
      面、第50至54頁、第61至64頁、警卷第16至26頁)、戊○○
      三義郵局存摺影本(警卷第49頁)、劉浩慈郵局存摺內頁影
      本(警卷第60頁)、永樂郵局開戶資料及交易往來明細表(
      警卷第74、75頁)、鹽埕郵局開戶資料及交易往來明細表(
      警卷第77、78頁)在卷可稽，是此部分事實核與卷證相符
      ，可以採信。
　三、被告丙○○以前詞置辯，則本件應審究者為被告是否有詐欺
      之犯意，即被告是否自始即無履行與告訴人等五人之買賣
      契約意思。查：
　　(一)觀之被告丙○○與告訴人己○○、張書绮、戊○○、甲○○、丁○○等人之對話紀錄，可知被告於收受告訴人等之貨款後
        ，一再藉詞推拖或謊稱已寄送貨物，或謊稱委由先生或
        妹妹代寄貨物，或藉詞拖延寄送貨物之期限，或表示欲
        退還貨款，或已退還款項，惟仍未寄出貨物或退款，最
        後即未再就告訴人之訊息作出任何回應。茲分論如下(
        詳細對話內容如附件所示)：
　　　⒈告訴人己○○部分：
　　　①被告丙○○於民國107年5月11日向告訴人己○○表示【要裝
        箱了】、【等下要去學校順便拿去寄】，並於同日晚間
        7時20分表示已【要寄出了】，催促告訴人己○○速匯款
        ，然待告訴人己○○於同日晚間10時21分許告知已匯款後
        ，被告於同日晚間10時24分許回應表示【等等去看看(
        有沒有匯款)刷簿子後順便寄出】；再於107年5月16日
        向告訴人己○○稱已寄出，於5月18日以【物流他們那邊
        轉換的時候有差錯 已經重新配送】為由，表示再過1、
        2日即會收到貨物；再於同年5月22日改稱會先退款予告
        訴人己○○，待追到貨物後以貨到付款方式與告訴人己○○
        交易；復於同年5月26日向告訴人己○○稱已聯絡客服追
        蹤貨運公司處理，並表示有收到到貨通知之簡訊，貨物
        可能已退回原超商門市，將再重寄，然之後又於5月29
        日以【學校畢業展在趕成品 家裡我奶奶又過世有後事
        】為由，要求延期至6月8日寄出，嗣於6月10日再以要
        【參加謝師宴】等理由請求延期交貨，迄今仍未寄出。
　　　②被告於5月16日向告訴人己○○表示已將貨物寄出，並表示
        可以提供寄件編號，但之後或稱寄件單據放在家中，不
        在身邊，之後復改稱不知寄件編號，再稱單據遺失，始
        終未能提出曾寄出貨物之證明。
　　　③被告於5月22日首次向告訴人己○○表示欲退還貨款，同日
        告訴人己○○已提供其金融帳戶號碼予被告，但被告並未
        匯款，嗣於同月25日再度向告訴人己○○索取帳戶號碼表
        示會退款，惟始終未曾退還款項。
　　　⒉告訴人乙○○部分：
　　　①告訴人乙○○於107年7月12日向被告丙○○下單購買二包尿
        布後，被告表示當日下班回家後即可寄出；嗣於107年7
        月13日稱因店家不接受二包尿布一起寄送，故未於同年
        7月12日寄出，但會於當日(即同月13日)半夜前往全家
        超商寄送，並於寄送完畢通知告訴人乙○○。惟竟於次日
        即107年7月14日早上改稱因其妹妹於7月13日向其借車
        ，故已請妹妹幫忙寄送貨物，與其於前日(7月13日)深
        夜表示會自己寄送後即刻通知告訴人乙○○之情不符。
　　　②嗣被告丙○○於107年7月14日晚間9時許，向告訴人乙○○表
        示妹妹在高雄，已請妹妹代為寄貨後拍收據傳送予告訴
        人乙○○，然於次日(7月15日)表示不知妹妹那邊之情況
        如何，願意於同月16日退回貨款，然於7月16日下午，
        復告訴人乙○○詢問是否已轉帳時表示其當時人在郵局，
        貨物放在車上，告訴人乙○○因此表示願再相信被告一次
        ，請其將貨物寄出。然被告甫於7月14日、7月15日向告
        訴人乙○○表示已請妹妹在高雄將貨物寄出，卻又於16日
        表示將貨放在車上，可以自己將貨寄予告訴人乙○○，然
        始終未曾將貨寄出，由此可見其所述一再反覆，前後矛
        盾。
　　　⒊告訴人戊○○部分：
　　　　被告丙○○於107年7月16日表示已於前一日即同月15日請
        先生幫忙寄出貨物，於同月17日改稱會在下班後寄出，
        再於同月18日改稱因不在家，不知道先生有無幫忙寄出
        ，後再改稱可於同月19日退款，惟旋即對告訴人戊○○之
        訊息不作回應。
      ⒋告訴人甲○○部分：
　　　　被告丙○○於107年7月14日表示會於當日寄出貨物，嗣改
        稱因下雨怕尿布淋濕故未寄出，並傳訊息告訴人甲○○，
        再於同月16日表示因告訴人甲○○未提供手機末3碼故未
        能寄出貨物，告訴人甲○○告知手機末3碼後，被告承諾
        會於當日寄出，嗣告訴人甲○○於同月17日因未收到貨物
        ，乃要求退款，並給予帳戶號碼，被告雖承諾會請妹妹
        無摺匯款退回，但並未如期退款，並於同月18日表示其
        該日休假沒有上班，可以退款，惟被告仍未寄貨予告訴
        人甲○○或退還款項。
      ⒌告訴人丁○○部分：
　　　　告訴人丁○○於107年7月12日向被告丙○○訂購如附表編號
        5所示之物，於當日轉帳，被告表示當日下班後寄出貨
        物；於同月14日稱因帶小孩回娘家，會於次日即15日早
        上寄送；再於同月16日改稱已請先生寄出，但先生未寄
        出，願退款，或請先生再幫忙寄出；嗣於同月17日表示
        會於當日退款，再於同月18日表示當日休假，且已在國
        泰世華銀行匯款350元予告訴人丁○○，並願於返家後拍
        收據給告訴人丁○○；同月19日，被告表示在上班，要老
        闆娘代班才有辦法去郵局匯款，嗣再以店內仍有客人，
        無法離開前往匯款，要求告訴人丁○○緩期至當日下午4
        點，告訴人丁○○應允後，被告仍未依約退款。
  　(二)我國為住商混合生活型態，日常生活便利性高，便利商
        店(全家、7-11、萊爾富等)密度甚高，全天24小時營業
        ，內有提款機、免費網路供民眾使用，郵局和金融機構
        之設立亦很廣泛。被告丙○○若真有履行與附表各編號所
        示告訴人之交易契約之意思，不論步行或騎機車均可在
        短時間內輕易抵達離家最近的便利超商前往寄貨或操作
        提款機退款。惟被告丙○○竟編造各種無法寄貨或退款之
        理由，一再藉詞拖延，其顯無履約之意至明。雖其辯稱
        因臉書遭封鎖才無法與告訴人聯絡交貨或還款云云，然
        依附件所示被告與告訴人己○○等人之對話紀錄可知，被
        告均表示曾委請先生或妹妹代為寄貨或退款，若所述為
        真，則其必有將告訴人等之收件資料或轉帳號碼交付先
        生或妹妹，縱其臉書遭封鎖，仍可向先生或妹妹取得告
        訴人己○○等人寄送資料或金融機構資料，而為寄送貨物
        及退款，惟均未為之。由此益證其向告訴人己○○等人諉
        稱由先生或妹妹交付貨物或退款等情，均為不實，其顯
        有詐欺犯意至明，所辯均不可採信。
  　(三)綜上，被告丙○○所辯與本院調查事證不符，不可採信，
        本件事證明確，被告上開詐欺犯行均堪認定，應予依法
        論科。
參、論罪科刑：
  一、被告丙○○透過臉書網頁或拍賣社團虛偽對不特定之公眾散
      布不實之販售如附表各編號所示物品之訊息而施以詐術，
      致告訴人己○○等五人陷於錯誤，誤信被告有真正交易之意
      思而依指示轉帳如附表各編號所示金額至永樂郵局、鹽埕
      郵局帳戶，即係以透過網際網路之傳播工具對公眾散布不
      實訊息之方式而詐取財物得逞，核其所為均係犯刑法第33
      9條之4第1項第3款之以網際網路對公眾散布而詐欺取財罪
      。
  二、被告丙○○於附表編號1所示時、地，對告訴人己○○施用詐
      術，致其陸續轉帳新臺幣(下同)750元、1200元、700元，
      為接續犯，應論以一罪；另被告於附表各編號所示時、地
      ，對告訴人己○○、乙○○、戊○○、甲○○、丁○○詐欺，上開五
      個詐欺犯行係於不同時、地所為，向不同告訴人詐取財物
      ，顯係分別起意所為，應予分論併罰。
  三、按犯罪之情狀顯可憫恕，認科以最低度刑仍嫌過重者，得
      酌量減輕其刑，刑法第59條定有明文。被告丙○○所犯之刑
      法第339條之4第1項第3款之以網際網路對公眾散布而犯詐
      欺取財罪，其法定刑係1年以上7年以下有期徒刑，然同為
      以網際網路對公眾散布而犯詐欺取財罪者，其原因動機不
      一，犯罪情節亦未必盡同，造成危害社會之程度自屬有異
      ，法律科處此類犯罪，所設之法定最低本刑卻屬相同，且
      縱量處最低法定刑，仍無從依法易科罰金或易服社會勞動
      ，不可謂不重。衡諸本件被告丙○○以網際網路對公眾散布
      而犯詐欺取財，所為雖有不該，且始終否認犯行，犯後態
      度非佳，然考量被告已償還附表編號1至4所示之告訴人款
      項，尚有悔過之心；且被告各次詐欺所得，除編號1逾200
      0元以外，其餘均未達1000元，犯罪情節實屬較輕；附表
      編號5部分，雖尚未償還告訴人丁○○350元，然此部分行為
      造成之損害非重，本院綜核犯罪情節及依被告犯罪之具體
      情狀及行為背景觀之，倘處以法定最低度之刑（即有期徒
      刑1年）猶嫌過重，爰均依刑法第59條之規定酌減其刑。
  四、爰審酌被告丙○○尚值青壯，仍不思憑己力以正當方法賺取
      所需，透過網際網路散布不實之販賣物品訊息，詐騙牟利
      ，顯示其法治觀念薄弱，漠視他人之財產權益，所為破壞
      正常交易秩序，對民眾財產安全及社會治安均造成危害，
      殊為不該，且始終否認犯行，犯後態度非佳；於本院審理
      期間償還附表編號1至4所示告訴人貨款；於本院言詞辯論
      期日表示願於當日轉帳償還告訴人丁○○貨款，且承諾於當
      日開庭結束即前往匯款，惟迄今仍未給付之犯後態度；兼
      衡其所採取之詐騙手段、對告訴人己○○等人造成之損害情
      形，暨被告自陳之學歷、家庭生活及經濟狀況等一切情狀
      ，分別量處如附表各編號主文欄所示之刑及沒收，並定應
      執行之刑。
  五、被告丙○○於附表編號5所示時日詐騙告訴人丁○○之犯罪所
      得350元，應依現行刑法第38條之1第1項、第3項之規定，
      予以宣告沒收，於全部或一部不能沒收或不宜執行沒收時
      ，追徵其價額。另被告就附表編號1至4詐騙告訴人己○○、
      乙○○、戊○○、甲○○之款項已固屬被告之犯罪所得，然被告
      已全數賠償其等之損害，有本院公務電話紀錄在卷可憑(
      本院卷二第257頁)，依刑法第38條之1第5項規定，爰不予
      宣告沒收。
據上論斷，應依刑事訴訟法299條第1項前段，刑法第339條之4第
1項第3款、第59條、第51條第5款、第38條之1第1項前段、第3項
，刑法施行法第1條之1第1項，判決如主文。
本案經檢察官江孟芝提起公訴，檢察官庚○○到庭執行職務
中　　華　　民　　國　　111 　年　　2 　　月　　9　　日
　　　　　　　　　刑事第九庭    審判長法　官　卓穎毓
　　　　　　　　　                    法  官  李俊彬
 　　　　　　　　　                   法  官  莊玉熙
以上正本證明與原本無異
如不服本判決應於收受本判後20日內向本院提出上訴書狀，並應
敘述具體理由。其未敘述上訴理由者，應於上訴期間屆滿後20日
內向本院補提理由書狀（均須按他造當事人之人數附繕本）「切
勿逕送上級法院」。
  　　　　　　　　　　　　　　　      書記官　陳昱潔
中　　華　　民　　國　　111 　年　　2 　　月　　10　　日
附錄所犯法條：
刑法第339條之4第1項
犯第 339 條詐欺罪而有下列情形之一者，處 1 年以上 7 年以
下有期徒刑，得併科 1 百萬元以下罰金：
一、冒用政府機關或公務員名義犯之。
二、三人以上共同犯之。
三、以廣播電視、電子通訊、網際網路或其他媒體等傳播工具，
    對公眾散布而犯之。
附表：
編號 被害人匯款時間(民國)及金額(新臺幣) 丙○○詐騙時間(民國)及方式      主  文 1 己○○於107年5月8日21時59分許、5月10日16時11分許、5月11日22時21分許分別匯款750元、1200元、700元，共2650元 於107年5月4日間，在Rakuma跳蚤市場拍賣網以【儀的二手小天地】名義刊登出售COACH長夾、迪士尼米妮車用窗簾遮陽廉、艾森絲唇膏、雅詩蘭黛持久粉底液、Etude house唇膏、1028睫毛膏、GIVENCHY紀梵希香吻誘惑唇膏、JOJO手錶、dior癮誘超模漆光唇膏等不實訊息。 丙○○以網際網路對公眾散布而犯詐欺取財罪，處有期徒刑陸月。 2 乙○○於107年7月12日16時許匯款700元 於107年7月12日，在Facebook社團嬰幼兒咪寶貝二手全新品交換買賣中心刊登出售嬰兒尿布之不實訊息。 丙○○以網際網路對公眾散布而犯詐欺取財罪，處有期徒刑陸月。 3 戊○○於107年7月13日12時57分許匯款700元 於107年7月12日間，在Facebook社團嬰幼兒咪寶貝二手全新品交換買賣中心刊登出售嬰兒尿布之不實訊息。 丙○○以網際網路對公眾散布而犯詐欺取財罪，處有期徒刑陸月。 4 甲○○於107年7月12日匯款700元 於107年7月12日間，在Facebook上之「媽咪&寶貝&嬰兒&推車&尿布&奶粉&衛生紙&放火團&滅火團&省省樂園&全新&二手&出清&團購&代購&買賣&省錢&無限制&交易平臺」社團上刊登出售嬰兒尿布之不實訊息。 丙○○以網際網路對公眾散布而犯詐欺取財罪，處有期徒刑陸月。 5 丁○○於107年7月12日10時26分許匯款350元 於107年7月12日間，在Facebook之「媽咪&寶貝&嬰兒&推車&尿布&奶粉&衛生紙&放火團&滅火團&省省樂園&全新&二手&出清&團購&代購&買賣&省錢&無限制&交易平臺」社團上刊登出售嬰兒尿布之不實訊息。 丙○○以網際網路對公眾散布而犯詐欺取財罪，處有期徒刑陸月。未扣案之犯罪所得新臺幣參佰伍拾元沒收之，於全部或一部不能沒收或不宜執行沒收時，追徵其價額。 

附件－被告與告訴人己○○等五人之對話紀錄：
㈠告訴人己○○部分：
【107年5月11日】
己○○：我要購買NT＄700
被告：購買已確認NT＄700
..........
己○○：所以我再匯700給你？
己○○：妳要一起寄？
被告：一起寄 寄7-11 因為運費也差不多了
被告：【有確定要我要裝箱了唷】
己○○：確定
己○○：我在郵局的路上，等一下會轉
己○○：差700
被告：【ok我等等要去學校 順便拿去寄】
己○○：再給我一次妳的帳號，因為訊息拉不上去
被告：00000000000000丙○○
被告：請問妳轉了嗎 我剛剛刷沒有入帳 【我要寄出了】 
...............................
被告：不好意思 在麻煩妳能早點回覆我唷^^因為箱子滿大一   
       個的帶出來滿不方便的
己○○：我匯了
己○○：我用兒子帳號匯的
己○○：我用小孩的
己○○：黃辰昊
己○○：沒有嗎
..................................
被告：我不知道耶因為我沒有線上的可以看 要刷簿子才有 今  
      天下午看是沒有
被告：是不急你匯款 是怕你匯錯
被告：我在家了 我等等去看看【順便幫你寄出】
己○○：好 
【107年5月16日】
己○○：哈囉，東西還沒收到
己○○：有有寄編嗎？
己○○：看到回我一下
被告：有唷 我下班回家傳給你
己○○：好 
【107年5月17日】
己○○：哈囉，還沒下班嗎？
己○○：哈囉看到回我一下喔，謝謝
被告：不好意思 因為【單據我好像是放在我家不再宿舍】…不
      過我要假日才有回去 請問你有去問問看嗎 我確實跟其他
      人同天寄出了 其他人也收到了 照理來說你也該收到才對
被告：我等等打給客服看能不能查到
己○○：真的還沒收到
被告：我有去超商問了 等她明天回覆我訊息 說什麼要查看物流
己○○：你寄超商，真愛門市嗎
【107年5月18日】
.................................
己○○：我問超商了，他說沒這個物件；收件人：己○○，寄      
    件人：丙○○
................................
被告：我問了
被告：她說 是【物流他們那邊轉換的時候有差錯 已經重新配  
        送】 明天或後天就會到了~
己○○：好 好期待
被告：再麻煩你有收到跟我說一聲唷 我在跟客服反應
.................................
【107年5月19日】
................................
己○○：可以給我寄編嗎
被告：我有跟你說呀 從新配送2-3天會到 【寄編我忘記問那個 
      客服】 我等等打電話要
【107年5月21日】
.................................
己○○：我今天有去他說要有物流編號你的物流編號可以給我嗎
被告：不太可能沒有 那個客服跟我說的 天阿怎麼會這樣我真  
      的還是第一次遇到這種問題，可以給你呀 我10:30 下班 
       回家在聊
................................
【107年5月22日】
己○○：妳可以給我寄件編號嗎
己○○：她說妳結帳時，有一張單子
己○○：上面的編號
...............................
被告：有呀 我那時候也有打客服去問 就是【單子不見了】所以
      才打電話詢問的 不然我【先把你匯的退給你貨我追到
      用貨到付款給你】~這樣?
己○○：可以
己○○：只是我剛剛又去輕輕門市他說全台只有一間親親門市
己○○：郵局帳號
己○○：0000000-0000000
己○○：戶名：己○○
己○○：妳是從哪個門市寄出的？
被告：新興門市
被告：我【這個星期幫妳把它處理好】 不然彼此都困擾了 
............................
【107年5月24日】
(己○○陸續發訊息向被告要寄編，並表示要報警了，被告均無回
應)
【107年5月25日】
(己○○陸續向被告表示要求還款，並提供退款帳戶戶名及帳號，
並表示要報警)
被告：你要退款 我退款你 東西我如果退回來我在另外賣給別  
      人不然自己用
被告：帳戶 給我
..........................
被告：不好意思 我不是詐騙集團 【錢我退給你沒問題】 麻煩
      你給我帳戶我【星期一無摺存款給你】
(以下為己○○再次提供帳戶號碼及請被告退款金額)
【107年5月26日】
被告：好 我退給妳 不知道我聯絡客服 他們也是告訴我會幫我 
       追蹤貨運公司那邊是不是遺失 然後在賠償我金額
...............................
被告：今天有收到到貨的通知但不知道是不是 今天沒有回去宿 
       舍
【107年5月27日】
被告：不是啦 我是說 我的貨有一件到門市 但我不知道是不是 
       你那件退下來的
己○○：嗯嗯 那這樣算運費嗎
己○○：你在幫我重寄
【107年5月29日】
(己○○再次提供帳戶要求被告退款)
被告：不好意思 我真的沒有要騙你 請你相信我
被告：因為【學校畢業展在趕成品 家裡我奶奶又過世有後事】
      所以不是不幫你處理
被告：能給我一點時間嗎 請你相信我 真的不是騙人的賣家
己○○：好
己○○：能給我個期限嗎？
己○○：因為這樣一直等下去
被告：我下星期三後事出山完就沒問題了 真的對你很不好意   
       思 也謝謝你願意相信我
己○○：好，是下星期三，那周五前嗎？
【107年5月31日】
被告：對
己○○：好，再麻煩妳了
己○○：6/6星期三
己○○：所以是6/8星期5前？
被告：是的
【107年6月7日】
己○○：加油，天下沒有不散的宴席 節哀
被告：不好意思請問妳要寄哪裡方便在給我一次資料
己○○：7-11長德門市
己○○：(網址)
己○○：台中市○○區
○○○○○○○路000號
己○○：7-11
己○○：長德門市
【107年6月10日】
被告：不好意思唷 【我現在出門幫你寄出】 抱歉原本星期五要
      幫你寄但是因為我們這邊下雨我只會騎機車沒辦法幫你載
      去超商昨天又【謝師宴】 今天才有空
己○○：今天寄？那可以給我物流編號嗎？
己○○：總共11樣，你有確定包裝？
被告：嗯嗯 【我現在要出門吃飯 可以順便寄給你了】
己○○：所以原本物件是寄回去你的7-11？
己○○：給我一下寄編，我好追蹤，你是寄到哪個7-11？
【107年6月12日】
(己○○要求被告提出寄件編號，被告僅要求加賴，未作其他回應)
【107年6月13日】
(己○○要求被告匯款，被告未作任何回應)
【107年6月14日】
被告：嗯嗯 好
己○○：好是？
(己○○詢問是否匯款，被告未回應)
【107年6月15日】
(己○○詢問是否匯款並表示要提出告訴)
【107年6月18日】
己○○：人？

㈡告訴人乙○○部分：
【107年7月12日】
乙○○：L片數72？
被告：(商品照片)
乙○○：好 所以是700元？
被告：一包350唷～
乙○○：嗯 我要2包 700
乙○○：可匯款給編號寄出
被告：好 可是可能要分兩包寄
被告：不然怕尺寸沒辦法
乙○○：全家可以一起寄唷！
被告：那好呀
被告：000 0000000 0000000
被告：這是我的郵局帳號唷
................................
乙○○：那我現在轉685給妳哦！今天再麻煩你幫我寄
乙○○：手續費是15？
乙○○：已轉好了
被告：嗯嗯
(乙○○請被告以麻將紙包裝或2包用膠帶封一起)
乙○○：手機後3碼707
被告：不好意思 因為我還在上班 
被告：可能會晚些回覆 請你見諒 
被告：我用大垃圾袋當你包兩層呢？
........................
乙○○：可以的，妳ok跟全家願意收都好
被告：我下班回家包完拿去寄
乙○○：那妳寄出再跟我說一下，謝謝
被告：好
乙○○：媽咪還沒下班嗎？
被告：抱歉唷 因為我是自己開餐廳的營業到9:30喔～
被告：你有很急需嗎
乙○○：嗯 是的!
乙○○：這麼晚下班 妳還能去寄嗎？
被告：全家不是24小時嗎……
乙○○：是呀…我怕妳太晚出門XD
乙○○：那就下班再寄就好
被告：好 我寄完會跟你說
..............................
【107年7月13日】
乙○○：請問有寄出了嗎…
被告：不好意思 妳能夠在開一個單嗎 那個尿布店家說要分開  
      寄因為疊再一起我在用紙在用塑膠袋沒辦法過~麻煩你在 
       開一個 【我中午要上班前幫妳寄~】
.............................
被告：我說真的 如果你覺得是騙人的 我可以退款給你 是沒有 
       關係的
乙○○：不用啦 就麻煩妳幫我寄出
乙○○：寄出跟我說一下唷！謝謝
乙○○：今天可以寄出吧
被告：會！
乙○○：啊啊啊…你還沒幫我寄出唷
被告：媽咪 我9:30下班 整理完到家也快10:00了 在洗個澡，  
      整理三個小孩也差不多這個時候了，我有告知您今天會  
      寄出我會幫你寄，我自己一個要打理三個小孩麻煩你體  
      諒一下我可能晚一些時間幫你寄
乙○○：可以體諒的哦！只是昨天說可以寄也沒有，今天…時     
     間也快過了@@所以才確認，那就等妳忙好…晚一點的      
    時間可以寄出吧？還是要等白天了？
被告：不好意思 因為昨天去寄也是半夜了，店員告知我狀況我 
       想說也許您和孩子在休息了所以沒有打擾你，抱歉因為 
       我平常都是一個帶三個所以時間都是半夜在寄比較…
乙○○：喔喔！了解
乙○○：那再麻煩妳半夜去寄了！我沒那麼早睡唷！所以可以    
      私我沒關係
被告：好
乙○○：謝謝
【107年7月14日】
乙○○：媽咪…妳半夜怎又沒寄出了
被告：在 不好意思 昨天是因為我妹跟我借車有請我妹幫我寄  
      出唷 我問問看不過她還沒回覆我，媽媽真的很抱歉 絕  
      對不會騙你的錢啦 不然我也可以退款給你 在看你有沒  
      有蝦皮在幫你用蝦皮貨付
乙○○：我沒有蝦皮欸
乙○○：我看是還沒寄出
乙○○：媽咪呀…詢問的如何呢？這樣一直拖不好吧，我匯款     
     那麼迅速，我以為妳也很急…結果一直都沒寄出
被告：真的很不好意思 有聯絡她，剛剛有回覆了，因為她跟朋 
       友去高雄啦，她不知道有急用要馬上寄出。真的很抱歉 
       不是故意給你拖的sorry。她去幫你寄我請她拍收據給我
        我傳給你
乙○○：可以馬上寄出嗎？
被告：有跟她說了！她說好
乙○○：拜託…已經很多天了，我也很不想一直催妳，我知道     
     做服務業很忙很辛苦，但是已經答應要寄出，就不要     
     食言了~謝謝
乙○○：還是沒寄出欸
【107年7月15日】
被告：媽媽真的很不好意思 你帳號給我我先把你的匯的錢退款 
       給你 我也不知道他那邊到底是什麼情況因為他跟我說好
        他要去寄
乙○○：台灣企銀(000)00000000000
............................
被告：不好意思 我要明天才有辦法匯耶 我的卡片沒有轉帳只  
      能明天郵局轉帳給你，麻煩你給我#戶名#銀行分行#帳號
乙○○：沒有其他人的卡可以轉嗎…？
乙○○：乙○○，北三重分行 台灣企銀(000)00000000000再麻     
     煩妳盡快處理了!謝謝
被告：好
【107年7月16日】
乙○○：請問已經轉帳了嗎？
被告：在郵局了
被告：...完給你收據
乙○○：好
乙○○：妳尿布是否還在阿？
被告：在啊
乙○○：噗
乙○○：那妳是還有要賣嗎？
被告：可能就以能面交的嗎
乙○○：好吧
乙○○：想說錢都已經匯了，能寄就寄，如果妳想面交的話，    
      那就麻煩妳轉帳了
被告：你要寄我可以幫你寄呀 是想說你要我匯
乙○○：因為太多天了啦 我昨天去買一包了
被告：沒關係呀 如果要退款我退給你ok
被告：不好意思
乙○○：但現在尿布在哪兒？
被告：【在車上】
乙○○：這兩天可以寄出的嗎？
被告：如果你要我可以呀
乙○○：好！再相信妳一次 幫我寄
被告：一樣的寄件編號嗎
乙○○：不一樣
被告：那在麻煩妳給我
乙○○：(網址)
乙○○：可以麻煩妳幫我下單嗎？門市選新光榮門市
被告：好
被告：聯絡資料？？我請我大嫂下 她有在使用

㈢告訴人戊○○部分：
(107年7月15日前對話略)
【107年7月16日】
戊○○：媽咪不好意思今天方便寄出嗎
被告：昨天沒有寄嗎？？【我請我老公去幫我寄了】 我以為他
      有去寄
被告：真的很不好意思 很抱歉 我…
【107年7月17日】
戊○○：今天可以麻煩寄出嗎 我這禮拜要出國了
被告：【下班幫你寄】 還是媽咪你要我退款給你
【107年7月18日】
.......................
戊○○：今天禮拜三了
被告：你方便查一下嗎 因為我不在家 我也沒辦法看我老公有  
      沒有去寄 【昨天原本是我要下班幫你寄 但因為我老公
      要開車我請他去寄】
被告：媽媽我看我先退款給你好了 真的很不好意思 這樣一直  
      拖真的對你很不好意思，不過因為我騎的機車要載貨又  
      要再尿布實在載不了，才請我老公幫我寄 實在不知道他 
       到底在幹嘛
戊○○：好吧
...........................
戊○○：麻煩媽咪這兩天匯款給我
戊○○：謝謝
被告：好 【我明天可以匯還你】 沒問題
戊○○：謝謝
【107年7月19日】
(戊○○詢問是否已匯款，被告無回應)

㈣告訴人甲○○部分：
【107年7月12日】
甲○○：我對此商品有興趣
....................
被告：可以先給你 不保留唷
甲○○：可以2包一起寄嗎
被告：要分開寄唷 
被告：太大了沒辦法
.........................
甲○○：好，那給我帳號我轉帳給妳
被告：你要兩包嗎還是一包
被告：000 0000000 0000000
甲○○：都要
被告：好
甲○○：700對嗎？
被告：對
被告：那在麻煩你開編號給我
甲○○：(轉帳交易結果截圖)
甲○○：轉好囉，末五碼26278
甲○○：編號我晚點給你，等我先生下班
甲○○：謝謝妳～
被告：好
【107年7月13日】
(甲○○傳送寄件編號截圖)
【107年7月14日】
被告：媽咪請問什麼時候會幫我寄出呢？
甲○○：【今天幫你寄出】(10:10)
被告：好喔謝謝～
【107年7月15日】
甲○○：不好意思打擾了，媽咪說昨天幫我寄可是我看訂單還    
      沒出貨也
被告：不好意思啦因為昨天原本上班要去 但因為【下大雨實在
      怕尿布匯淋濕影響到 所以就沒有寄出】 【今天幫你寄】
      請你放心我不會騙你錢啦
.......................
【107年7月16日】
甲○○：請問幫我出貨了嗎…
被告：昨天有去寄 但是你沒有給我手機末三碼 不好意思啦因  
      為也沒有網路問你 到店裡面要問又有客人 我忘記了
被告：(寄件資訊截圖)
被告：不好意思啦 因我我平常是用預付卡 除非我有儲值才有  
      網路 不然就要等我有連 wifi
甲○○：385
甲○○：【今天會幫我寄出嗎？】
被告：【會】
甲○○：好 謝謝！
【107年7月17日】
甲○○：呃…我還是沒看到顯示出貨
甲○○：如果您沒有要寄麻煩幫我退款
甲○○：000 0000000 0000000
被告：好 方便給我戶名嗎
甲○○：直接會就好，我在查帳
被告：【我請我妹 郵局無摺匯款！】
被告：退你700元
甲○○：劉浩慈
甲○○：甚麼時候可以退給我？
被告：？
甲○○：你可以看一下有匯嗎 我問他還沒有回
被告：沒有
【107年7月18日】
甲○○：請問有要退款嗎？錢我也馬上匯了，東西卻遲遲收不    
      到，退款也沒有下文，很難相信不是詐騙，您上班忙    
      但下班超商隨便都有轉個帳不用5分鐘，麻煩可以退款   
       給我嗎？
被告：不是我不退款呀 因為我的卡轉帳功能沒有開啟，【今天
      休假沒有上班會退給你】 您放心
甲○○：嗯今天之前麻煩退給我 謝謝
甲○○：麻煩退款好後跟我說一下
【107年7月19日】
(甲○○請被告匯回退款，並表示再沒收到要報警處理)
被告：我真的不是詐騙呀，如果我是詐騙我就封鎖你連理都不  
      要理你就好了……我是真的有事情耽擱到所以才沒有去    
    匯，你找我的人我一定都匯讓你找的到啊
...........................
甲○○：那就麻煩退款給我，有其他人也說妳賣她們尿布，她    
      們也沒收到，說要退款也沒有
被告：我是真的有事情耽擱到 【今天會完成】
甲○○：期限就是下午5點前，若還是未收到我已經備好資料要   
       報案了
被告：好

㈤告訴人丁○○部分：
【107年7月12日】
被告：哈囉媽媽 上一位媽媽要讓唷 因為我假日有上班 她只有 
       假日有空 你有需要的話在告訴我 謝謝
丁○○：好我要唷
丁○○：請問方便幫忙pc寄嗎？先匯款給您
被告：可以給寄件編號 但盡量選全家寄出喔
丁○○：好的 剛好就是全家
............
丁○○：好的 我現在匯過去
丁○○：350對嗎
被告：000 0000000 0000000
被告：對
被告：寄出時 我可能用不透明的圾垃袋幫你套幾層寄唷 不然怕
在用箱子會超過
丁○○：(轉帳匯款截圖照片)
丁○○：好的謝謝您
.................
被告：好唷 下班幫你寄
【107年7月13日】
丁○○：媽咪
丁○○：不好意思情網寄了嗎 我發現我重複給了
丁○○：跟您換這個單號
丁○○：(寄件編號截圖照片)
........................
丁○○：正確的是：00000000000
被告：OK
被告：末碼也是659
丁○○：是的
被告：好唷 我去寄
丁○○：謝謝您 辛苦您了
【107年7月14日】
丁○○：媽咪拍謝，我家尿布快用完了這二天方便寄嗎 二天運   
       送應該差不多剛好 對不起啦
被告：可以可以 沒問題的，【只是可能要明天早上我今天帶我
      小孩會娘家找啊祖了】
丁○○：沒關係沒關係唷……真的非常感謝媽咪
被告：不會 是我比較不好意思
【107年7月16日】
丁○○：媽咪有事耽擱了嗎……
丁○○：媽咪…您直接退費給我方便嗎？
丁○○：星期四到現在好幾天了 講好的寄件日都沒有寄…

丁○○：對不起..我一直打擾您…因為一直沒有準時，真的蠻     
     擔心的。真的很對不起
被告：不好意思 因為【我有請我老公幫你寄出 但他沒去
      寄……真的很抱歉 沒關係 我退款給你】
被告：麻煩你跟我帳號戶名
丁○○：是不方便寄嗎？還是全家太遠……
丁○○：因為我還是有需要尿布，因為時間到了一直沒有看到    
      出貨，也很擔心
被告：因為我只會騎機車 可是如果去我就是都帶著兩個孩子一 
       起出門，所以我老公開車我就請他去幫我寄，我想說他 
       有直接去
被告：不好意思啦 我知道你需要用到
真的很抱歉 造成你的困擾
丁○○：如果真的不方便寄送真的沒關係 郵局：0000000-0000   
       654有機會能寄送的話一樣很樂意
..........................
被告：我先問一下我老公看他是怎樣 如果他沒去我退你錢
被告：麻煩你戶名要給我唷
........................
被告：我郵局無摺給你
丁○○：戶名：丁○○
.........................
【107年7月17日】
(丁○○請被告今日退款，否則要在法院見)
被告：【今天會退款給你 你放心】
丁○○：謝謝 麻煩您通知我 我線上查帳喔 目前還沒有查到
被告：好 因為我還沒下班
丁○○：嗯
【107年7月18日】
(丁○○表示今日會到彰化警局做筆錄)
被告：昨天答應下班要匯給您 但是我袋的卡沒有轉帳功能 我  
      就是想說 今天要無摺存款給你
..............................
被告：真的很不好意思 你放心 錢今天依定會退給你不會拖延  
      今天休假 很有空去郵局
.............................
被告：我平常上班要載兩個小孩 我的機車真的不大台 前面要  
      放一個推車座椅 後面還要載一個 真的沒有位置在放尿  
      布那包尿布就跟我小兒子差不多大了
..................................
被告：是 可以寄出幫你寄出 在怎麼樣今天會幫你處理好
丁○○：好那就這麼約定了
丁○○：麻煩媽咪幫忙了
.................................
丁○○：郵局也關了無法無摺 應該是選擇寄出吧？
被告：有唷 我有匯 【今天去國泰世華辦卡的時候有匯 我回去
      會拍收據給你，匯款金額350 匯款人王永儀】。
丁○○：我還沒查到帳……其他媽咪用渣打，早上匯的都入帳      
    了說
被告：我去匯 那個櫃檯小姐就跟我說隔天才會入 我回去也會  
      拍收據給你～
被告：我真的沒有必要騙你那個350元！
【107年7月19日】
(丁○○請被告提出匯款收據，並表示若當日中午12:00前未收到要
報警處理)
被告：我知道 我在等老闆娘過來幫我代班 我才有辦法去郵局
丁○○：謝謝媽咪 期限就是7/19-12:00
...............................
丁○○：已過時間
被告：媽媽對不起 能不能請你們通融一下 我今天一定會在郵  
      局關門前處理好 只是我現在在【店裡真的沒有人能顧店
      】我真的沒辦法走開
丁○○：人不做絕，最晚7/19-16:00，此時間點後，我不會發    
      表任何言論，交由我家的委任律師處理 媽咪，我們都   
       是為人父母，沒有會希望遇到這種事，您已經開了我   
       將近五張空頭支票了，請自重。
被告：好
丁○○：幾點要去處理？剩51分鐘了喔
被告：【我剩兩桌的客人 他們走我就可以馬上去匯】
丁○○：還有16分鐘
丁○○：希望這次能履約
丁○○：還有7分鐘..